# 股改完成之后，发现股改时用的净资产审计出错怎么办？

提问人：tigerlsh 时间：2015-08-27 14:35:49
一家新三板客户，本来打算以 3 月 31 日为基准日申报的。于是请会计师出具了两年一期的报告，并以审计的净资产折股作了股改，与5 月份领到了营业执照。 后来由于有些问题需要整改，把基准日改到了 6 月 30 日，于是加审了4-6月份得数据，在这个过程中，经审计发现 14 年的数据有些问题，且会影响到净利润，从而影响到股改基准日的净资产数。 此时，该怎么办？又不能将错就错。但是要改的话，势必会影响到股改时的净资产数，而企业已经根据之前的净资产数完成了股改？ 一直困扰着我，苦于无人解答，求解决方法。。。。。
此外，顺便问一句，若是不管不顾股改的时候的数据，直接按照修改之后的审计报告的数来，是不是也没问题？ 因为申报用的审计报告和公开转让说明书上都不会体现 3 月 31 日时的净资产数据。

回答人：chenyiwei
股改基准日净资产出错这个问题还是比较麻烦的，因为会影响到公司的历史沿革和“资本公积——股本溢价”科目的余额，如果影响较大的还可能影响到股本的完整性。 需要考虑所涉及的影响金额是否重大，是否构成重大前期差错；调整后的基准日净资产是否低于股改方案确定的股本，还是低于原基准日经审计净资产但仍大于股本等。根据具体情况确定纠正方案。比较彻底的方法应当是由股份有限公司各股东（同时也是发起人）修改发起人协议、公司章程等法律文件，并与工商登记主管机关沟通以更新原先提交的变更股份公司登记材料，尽可能彻底地从各方面消除当初金额错误的影响。

提问人：tigerlsh 时间：2015-08-28 02:09:34
低于原基准日经审计净资产但仍大于股本，金额也没有太大。 再把股东叫到一起开会、修改章程、变工商估计也不大现实了。 能不能直接由股东直接补足出资，也不用开什么会了。 或者还有没有其他的处理方法？
还有，就是我说的，能不能不作什么处理，因为 3 月 31 日的净资产数据不会在 6 月 30 日的审计报告中再反映出来了，提交材料时也不会提交股改报告，工商局那边也不会再查了，所以应该是看不出的。 也就是股改的数据不再动，申报的报告按照修改后的来，陈老师，这个问题您怎么看？

回答人：chenyiwei
全体股东协商一致，用现金补足差额。但不建议采用“不做处理”的方法。

提问人：kezucheng 时间：2017-01-08 13:33:34
陈老师，请教：某新三板拟挂牌企业 2015 年 10 月份完成股改，股份公司 11 月份定向增资， 2016 年挂牌审计发现股改当时净资产虚增，审计调减净资产 3000 万，大股东补足出资 3000 万并出具兜底承诺，该做法是否可以解决股改时出资瑕疵及后续定向增发问题？
是否仍存在违反“《公司法》第八十条:股份有限公司采取发起设立方式设立的，注册资本为在公司登记机关登记的全体发起人认购的股本总额。在发起人认购的股份缴足前，不得向他人募集股份。”的风险？

回答人：chenyiwei
我理解在这种情况下，基准日净资产不足的问题应当已经解决，但建议规范后再运行一段时间再申报。

提问人：EmHIPHOP 时间：2017-05-20 22:32:07
版主，报告期为14,15,16,17的 1 期，在16.10月股改，股改后年报发现 13 年度的未分配利润有问题，如果调整 13 年当期会增加净资产，导致实际净资产大于股改的净资产。这种情况是直接在 16 年调整当期利润，还是调整 13 年未分配利润金额比较好？影响大致为利润总额的3%左右。

回答人：chenyiwei
要看该事项对 13 年及其后每一年的影响是否都是显著不重大的。如果是，可以在当期更正；否则应追溯重述前期报表。